# *tibble*


## as_tibble() - converte um objeto do tipo matriz ou data frame para tbl_df
```{r}
obj1 <- carros
obj2 <- carros %>%
  data.frame()

# ["linhas", "colunas"]
obj1[, 1]
obj2[, 1]
```


## add_column() - adiciona uma coluna nova a planilha
```{r}
carros %>%
  add_column(teste = 0)

carros

carros %>% 
  add_column(teste = 0, .before = "mpg")
```


## add_row() - adiciona uma nova linha a planilha
```{r}
carros %>%
  add_row()

carros

carros %>% 
  add_row(.before = 1)
```


## remove_rownames() e column_to_rownames() - Remove os nomes das colunas e adiciona um nome as colunas
```{r}
carros %>%
  add_column(teste = c("a","b","c","d","e","f","g","h","i","j","k","l","m","n","o","p","q","r","s","t","u","v","w","x","y","z","aa","bb","cc","dd","ee","ff")) %>% 
  remove_rownames() %>%
  column_to_rownames("teste")
```


## rownames_to_column() - adiciona o nome das linhas como uma coluna
```{r}
carros %>% 
  rownames_to_column(var = "teste")
```


## subsetting - forma de escrita que permite cortar/selecionar a planilha em função das linhas e colunas
```{r}
carros[1, ]
carros[2, ]
carros[1:2, ]

carros[, 1]
carros[, "mpg"]
carros[[1]]
carros[["mpg"]]
carros[["mpg"]]
carros$mpg

carros[, c("mpg", "cyl")]
```