# *dplyr*


## count() e add_count() - conta o número de linhas em função da variável especificada; adiciona uma nova coluna com a contagem do número de linhas em função da variável especificada
```{r}
flores %>% 
  count(Species)

flores %>% 
  add_count(Species)
```


## arrange() - rearranja as linhas em função da variável especificada
```{r}
flores %>% 
  arrange(Species)

flores %>% 
  arrange(desc(Species))

flores %>% 
  arrange(factor(Species, levels = c("versicolor", "setosa", "virginica")))
```


## bind_cols() - une planilhas em colunas
```{r}
parte1 <- flores[,1:2]
parte2 <- flores[,3:5]

bind_cols(parte1, parte2)
```


## bind_rows() - une planilhas em linhas
```{r}
parte1 <- flores[1:10,]
parte2 <- flores[11:150,]

bind_rows(parte1, parte2)
```


## distinct() - remove as linhas que são exatamente iguais
```{r}
flores

flores %>% 
  distinct()

flores %>% 
  distinct() %>% 
  count(Species)
```


## filter() - filtra as linhas que satisfação alguma condição
```{r}
flores %>% 
  filter(Species == "setosa")

flores %>% 
  filter(Species %in% c("setosa", "virginica"))

flores %>% 
  filter(Sepal.Length >= mean(Sepal.Length))

flores %>% 
  filter(Species == "setosa") %>% 
  filter(Sepal.Length >= mean(Sepal.Length))

flores %>% 
  filter(Petal.Length >= mean(Petal.Length) & Petal.Width >= mean(Petal.Width))

flores %>% 
  filter(Petal.Length >= mean(Petal.Length) & Petal.Width >= mean(Petal.Width)) %>% 
  count(Species)
```


## group_by() - agrupa as linhas em função dos valores de alguma variável
```{r}
#Ver esta função juntamente com mutate(), transmute() e summarise()

flores %>% 
  group_by(Species)
```


## mutate() e transmute() - adiciona novas variáveis e preserva as existentes; adiciona novas variáveis e não preserva as existentes
```{r}
flores %>%
  mutate(teste = Petal.Length + Sepal.Length)

flores %>%
  group_by(Species) %>% 
  mutate(PL_media = mean(Petal.Length))

flores %>%
  group_by(Species) %>% 
  transmute(PL.média = mean(Petal.Length))

flores %>%
  group_by(Species) %>% 
  transmute(PL.média = mean(Petal.Length), 
            SL.média = mean(Sepal.Length))
```


## na_if() - Substitui o valor especificado por NA
```{r}
flores %>% 
  mutate(Species = na_if(Species, "setosa"))

flores %>%
  mutate(Petal.Length = na_if(Petal.Length, 1.4))

flores %>%
  mutate(Sepal.Length = na_if(Sepal.Length, 5.1))
```


## recode() e recode_factor() - substitui um determinado valor por outro, se variável for númerica usar recode(), se for fator usar recode_factor()
```{r}
flores %>% 
  mutate(Sepal.Length = recode(Sepal.Length, `5.1` = 0))

flores %>%
  mutate(Species = recode_factor(Species, setosa = "sts"))
```


## relocate() - altera a ordem das variáveis
```{r}
flores %>% 
  relocate(Species, .before = Sepal.Length)
```


## rename() - altera o nome das variáveis
```{r}
flores %>% 
  rename(sp = Species)
```


## select() - Seleciona variáveis
```{r}
flores %>% 
  select(Species)

flores %>% 
  select(starts_with("Sepal"))

flores %>% 
  select(ends_with("Length"))

flores %>% 
    select(Species, Sepal.Length)
```


## slice() - Seleciona linhas
```{r}
flores %>% 
    slice(3:15)

flores %>% 
    slice_sample(n = 10)

flores %>% 
    slice_min(Petal.Length, n = 10)

flores %>% 
    slice_max(Petal.Length, n = 10)
```


## summarise() - sumariza os dados
```{r}
flores %>%
  group_by(Species) %>% 
  summarise(N = n(),
            PL.média = mean(Petal.Length),
            SL.média = mean(Sepal.Length),
            PW.média = mean(Petal.Width),
            SW.média = mean(Sepal.Width))
```