# *tidyr*


## drop_na() - remove as linhas com NA
```{r}
starwars %>% 
  select(hair_color) %>% 
  drop_na()

starwars %>%
  drop_na()
```


## replace_na() - Substitui os valores de NA por outro valor
```{r}
starwars %>% 
  replace_na(list(hair_color = "orange"))
```


## pivot_longer() e pivot_wider() - Aumenta o número de linhas e diminui o número de colunas; aumenta o número de colunas e diminui o número de linhas
```{r, warning = FALSE}
starwars[1:10,] %>%
  select(homeworld, skin_color, mass) %>% 
  pivot_wider(names_from = homeworld, values_from = mass, values_fn = list)

starwars[1:10,] %>%
  select(homeworld, skin_color, mass) %>% 
  pivot_wider(names_from = homeworld, values_from = mass, values_fn = list)

starwars[1:10,] %>%
  select(homeworld, skin_color, mass) %>% 
  pivot_wider(names_from = homeworld, values_from = mass) %>% 
  unchop(c(2:5))

starwars[1:10,] %>%
  select(skin_color, homeworld, mass) %>%
  pivot_wider(names_from = homeworld, values_from = mass) %>%
  pivot_longer(cols = 2:5, names_to = "homerworld", values_to = "mass")

starwars[1:10,] %>%
  select(homeworld, skin_color, mass) %>%
  pivot_wider(names_from = homeworld, values_from = mass) %>%
  pivot_longer(cols = 2:5, names_to = "homeworld", values_to = "mass") %>%
  unchop(everything()) %>% 
  drop_na()
```


## separate() e unite() - Separa uma coluna em múltiplas colunas; Une múltiplas colunas
```{r}
starwars[1:10,] %>% 
  select(sex, gender, homeworld) %>% 
  unite("sexgender", sex:gender, sep = "-")

starwars[1:10,] %>% 
  select(sex, gender, homeworld) %>% 
  unite("sexgender", sex:gender, sep = "-") %>% 
  separate(sexgender, c("sex", "gender"), sep = "-")
```


## fill() - Preenche as células com NA com o valor posterior ou anterior da mesma coluna
```{r}
starwars %>% 
  select(hair_color) %>% 
  fill(hair_color)
```