# Exercício


Importar o arquivo excel de nome "tarefa" (https://github.com/wilson0106/tidyverse/blob/master/tarefa.xlsx).


1 - A partir da seguinte planilha:

```{r, echo = FALSE, include = FALSE, message = FALSE}
library(readxl)
library(kableExtra)
tarefa <- read_excel("tarefa.xlsx", sheet = "planilha")
```


```{r, echo = FALSE, message = FALSE}
tarefa %>% 
  kable()
```


Produza as tabelas a seguir. Tente executar com apenas um comando e o mínimo de funções possíveis. **Utilize o operador pipe: %>%"**. **Se houver observações iguais remova-as**

```{r, echo = FALSE, message = FALSE}
tarefa %>% 
  select(1:4) %>% 
  distinct() %>% 
  drop_na() %>% 
  filter(especie %in% c("sp1", "sp2", "sp3")) %>% 
  pivot_wider(id_cols = c(experimento, replica), 
              names_from = especie, 
              values_from = mortalidade) %>% 
  arrange(factor(experimento, levels = c("baixa", "media", "alta"))) %>% 
  kable()
```


```{r, echo = FALSE, message = FALSE}
tarefa %>% 
  select(1:4) %>% 
  distinct() %>% 
  drop_na() %>% 
  filter(especie %in% c("sp1", "sp2", "sp3")) %>% 
  group_by(especie, experimento) %>% 
  summarise(media = mean(mortalidade),
            desvio = sd(mortalidade),
            n = n()) %>% 
  arrange(factor(experimento, levels = c("baixa", "media", "alta"))) %>% 
  kable()
```


2 - A partir das seguintes tabelas: 

**Salinidade**
```{r, echo = FALSE, message = FALSE}
salinidade <- read_excel("tarefa.xlsx", sheet = "salinidade")

salinidade %>% 
  kable()
```

**Temperatura**
```{r, echo = FALSE, message = FALSE}
temperatura <- read_excel("tarefa.xlsx", sheet = "temperatura")

temperatura %>% 
  kable()
```

**pH**
```{r, echo = FALSE, message = FALSE}
pH <- read_excel("tarefa.xlsx", sheet = "pH")

pH %>% 
  kable()
```

**Mortalidade**
```{r, echo = FALSE, message = FALSE}
mortalidade <- read_excel("tarefa.xlsx", sheet = "mortalidade")

mortalidade %>% 
  kable()
```


Produza a seguinte planilha. Tente executar com mínimo de funções possíveis. **Dica: converta cada tabela em uma planilha e as una como colunas**. **"Utilize o operador pipe: %>%"**. **Se houver observações iguais remova-as**

```{r, echo = FALSE, message = FALSE}
salinidade <- salinidade %>% 
  pivot_longer(cols = 2:6, names_to = "hora", values_to = "salinidade")

temperatura <- temperatura %>% 
  pivot_longer(cols = 2:6, names_to = "hora", values_to = "temperatura")

pH <- pH %>% 
  pivot_longer(cols = 2:6, names_to = "hora", values_to = "pH")

mortalidade <- mortalidade %>% 
  pivot_longer(cols = 2:6, names_to = "hora", values_to = "mortalidade")

salinidade %>% 
  add_column(temperatura[,"temperatura"]) %>% 
  add_column(pH[,"pH"]) %>% 
  add_column(mortalidade[,"mortalidade"]) %>% 
  drop_na() %>% 
  kable()
```
