--- 
title: "Tidyverse - aula 1 - Introdução"
author: "Wilson Souza"
date: "`r Sys.Date()`"
site: bookdown::bookdown_site
documentclass: book
biblio-style: apalike
link-citations: yes
---
# Introdução - Pacotes


Para começar precisamos instalar os seguintes pacotes:
```{r echo = FALSE, eval = FALSE}
install.packages("tibble")
install.packages("dplyr")
install.packages("tidyr")
install.packages("magrittr")
```


Ou então, um único pacote **tidyverse**. Que engloba todos os pacotes acima.
```{r echo = FALSE, eval = FALSE}
install.packages("tidyverse")
```


Após instalados precisamos carrega-los. Podemos fazer isso chamando cada um dos pacotes separadamente.
```{r}
library(tibble)
library(dplyr)
library(tidyr)
library(magrittr) # não faz parte do pacote tidyverse, mas é carregado por ele, dada a importância do operador pipe.
```


Ou então podemos chamar apenas o pacote *tidyverse*.
```{r}
library(tidyverse)
```


Vamos trabalhar **algumas** funções destes pacotes.


### Do pacote *tibble* iremos trabalhar as seguintes funções:
* add_column()
* add_row()
* as_tibble()
* column_to_rownames()
* remove_rownames()
* rownames_to_column()
* subsetting


### Do pacote *dplyr* iremos trabalhas as seguintes funções:
* add_count()
* arrange()
* bind_cols()
* bind_rows()
* count()
* desc()
* distinct()
* filter()
* group_by()
* mutate()
* na_if()
* recode_factor()
* relocate()
* rename()
* select()
* slice()
* summarise()
* transmute()


### Do pacote *tidyr* iremos trabalhar as seguintes funções:
* drop_na()
* fill()
* pivot_longer()
* pivot_wider()
* replace_na()
* separate()
* unite()


### Do pacote *magrittr* iremos trabalhar com o operador chamado **pipe**:
* %>%^[Vamos utilizar este operador em todos os exemplos]


## Importando os dados


Caso não souberem importar os dados de um arquivo \*.csv ou \*.excel presente no seu PC ao fim da aula eu explico. Os exemplos de como as funções trabalham seguem do mesmo jeito.


Vamos trabalhar com conjuntos de dados presentes no R.


```{r}
data(mtcars)
carros <- as_tibble(mtcars, rownames = NA)

data(iris)
flores <- as_tibble(iris)

data(starwars)
starwars <- as_tibble(starwars)
```